hu: Címke felületkezelése: Foszlásgátló; Fényes; Laminált; Matt; Nincs; Szatén; Puha tapintású; Vízálló; Egyéb
fr: Finition de l'étiquette: Résistant à l’effilochage; Brillant; Laminage; Mat; Aucun; Satin; Toucher doux; Résistant à l’eau; Autre
el: Φινίρισμα ετικέτας: Ανθεκτικό στο ξέφτισμα; Γυαλιστερό; Πλαστικοποίηση; Ματ; Κανένα; Σατέν; Απαλή υφή; Αδιάβροχο; Άλλο
sv: Etikettens ytfinish: Fransningsfri; Blank; Laminering; Matt; Ingen; Satin; Soft-touch; Vattentålig; Övrigt
de: Etikettbeschichtung: Ausfranssicher; Glänzend; Laminierung; Matt; Keine; Satin; Soft-Touch; Wasserabweisend; Sonstige
th: ลักษณะพื้นผิวของฉลาก: กันรุ่ย; เงา; เคลือบลามิเนต; ด้าน; ไม่มี; ซาติน; สัมผัสนุ่ม; กันน้ำ; อื่นๆ
zh-CN: 标签表面处理: 防脱线; 光面; 覆膜; 哑光; 无; 缎面; 柔软触感; 防水; 其他
cs: Ohraničení nášivky: Odolné proti třepení; Lesklé; Laminace; Matné; Žádné; Saténové; Jemné na dotek; Voděodolné; Jiné
vi: Hoàn thiện nhãn: Chống sờn rách; Bóng; Cán màng; Mờ; Không có; Satin; Mềm mịn; Chống thấm nước; Khác
pt-BR: Etiqueta acabamento: Resistente a desfiamento; Brilhante; Laminação; Fosco; Nenhum; Acetinado; Toque suave; Resistente à água; Outro
zh-TW: 標籤表面處理: 防磨損; 亮面; 壓膜; 霧面; 無; 緞面; 柔觸感; 防潑水; 其他
ro-RO: Finisajul etichetei: Rezistent la destrămare; Lucios; Laminare; Mat; Fără; Satinat; Soft-touch; Rezistent la apă; Altele
nb: Overflatebehandling for etikett: Frynsebestandig; Glanset; Laminering; Matt; Ingen; Sateng; Soft-touch; Vannavstøtende; Annet
ko: 레이블 마감: 올 풀림 방지; 유광; 라미네이션; 무광; 없음; 새틴; 소프트 터치; 생활 방수; 기타
sk-SK: Povrchová úprava štítka: Odolná proti strapkaniu; Lesklá; Laminácia; Matná; Žiadna; Saténová; Soft-touch; Odolná proti vode; Iné
da: Labelfinish: Flosseresistent; Blank; Laminering; Mat; Ingen; Satin; Soft-touch; Vandafvisende; Andet
es: Acabado de la etiqueta: Resistente al deshilachado; Brillante; Laminado; Mate; Ninguno; Satinado; Tacto suave; Resistente al agua; Otro
bg-BG: Покритие на етикета: Устойчив на разнищване; Гланциран; Ламиниране; Матов; Няма; Сатенен; Soft-touch; Водоустойчив; Друго
sl-SI: Površinska obdelava etikete: Odporno proti cefranju; Sijaj; Laminacija; Mat; Brez; Saten; Soft-touch; Vodoodporno; Drugo
tr: Etiket yüzey kaplaması: Sökülmeye dayanıklı; Parlak; Laminasyon; Mat; Yok; Saten; Yumuşak dokulu; Suya dayanıklı; Diğer
nl: Label afwerking: Rafelbestendig; Glanzend; Laminering; Mat; Geen; Satijn; Soft-touch; Waterbestendig; Overig
en: Label finish: Fray-resistant; Glossy; Lamination; Matte; None; Satin; Soft-touch; Water-resistant; Other
hr-HR: Završetak etikete: Otporno na habanje; Sjajno; Laminacija; Mat; Nema; Saten; Mekano na dodir; Vodootporno; Ostalo
ru: Отделка этикетки: С защитой от осыпания; Глянцевое; Ламинирование; Матовое; Нет; Сатиновое; Софт-тач; Водостойкое; Другое
fi: Etiketin viimeistely: Rispaantumaton; Kiiltävä; Laminointi; Matta; Ei mitään; Satiini; Soft touch; Vedenkestävä; Muu
pt-PT: Acabamento da etiqueta: Resistente ao desfiamento; Brilhante; Laminação; Mate; Nenhum; Acetinado; Toque suave; Resistente à água; Outro
lt-LT: Etiketės apdaila: Neirstanti; Blizgi; Laminavimas; Matinė; Nėra; Satininė; Švelni liesti („Soft-touch“); Atspari vandeniui; Kita
pl: Wykończenie etykiety: Odporne na strzępienie; Błyszczące; Laminowanie; Matowe; Brak; Satynowe; Soft-touch; Wodoodporne; Inne
ja: Label仕上げ: ほつれ防止; 光沢; ラミネート; マット; なし; サテン; ソフトタッチ; 耐水性; その他
it: Finitura dell'etichetta: Antisfilacciamento; Lucido; Laminazione; Opaco; Nessuno; Satinato; Soft-touch; Resistente all’acqua; Altro